---
title: "Uso del rBLAST para el alineado y comparación de secuencias de bacterias"
author: "Antonio"
date: "`r Sys.Date()`"
output: html_document
---

```{r setup, include=FALSE}
knitr::opts_chunk$set(echo = TRUE)
```

# Título:

### Uso del paquete rBLAST para el alineado de secuencias

### Instrucciones de uso

1.  Debe instalarse el algoritmo del blast de la página del NCBI. Puede descargarse en el siguiente enlance: [<https://blast.ncbi.nlm.nih.gov/Blast.cgi?CMD=Web&PAGE_TYPE=BlastDocs&DOC_TYPE=Download>]

2.  Debe descargar la base de datos de interés, en este caso se van a realizar consultas para bacterias (16S) pero se puede consultar cualquier base de datos de interés. La base de datos fue descargada usando la siguiente dirección: [https://ftp.ncbi.nlm.nih.gov/blast/db/] o mediante el código: 
```{r}
download.file("https://ftp.ncbi.nlm.nih.gov/blast/db/16S_ribosomal_RNA.tar.gz",
   "16S_ribosomal_RNA.tar.gz", mode='wb')
```
3.  Descargar el paquete rBLAST de GitHub. [<https://github.com/mhahsler/rBLAST>], para ello debe instalarse ciertas dependencias. En Windows debe instalarse Rtools, esta debe conincidir con la misma versión del lenguaje de R. Y posteriormente instalar el paquete devtools. Debe seguir los pasos correspondientes siguiendo la dirección:[https://www.r-project.org/nosvn/pandoc/devtools.html]
```{r}
#Cargar el paquete devtools
library(devtools)
#Instalar el paquete rblast mediante la librería devtools
devtools::install_github("mhahsler/rBLAST")
```
 4. En caso de no funcionar instalarlo del reposiorio: [https://mhahsler.r-universe.dev/ui#packages], usando el siguiente código.
```{r}
install.packages('rBLAST', repos = 'https://mhahsler.r-universe.dev')
```
 5. Cargar el paquete rBLAST y definir el directorio de trabajo. Desplazar o descargar la base de datos de interés en el fichero de trabajo.
```{r}
library(rBLAST)
setwd("C:/Users/anton/Documents/Bioinformatica/Bioinformatics")

#download.file("https://ftp.ncbi.nlm.nih.gov/blast/db/16S_ribosomal_RNA.tar.gz",
   #"16S_ribosomal_RNA.tar.gz", mode='wb')

```
 6. Cargar la secuencia en formato FASTA a consultar, y guardarlos en una variable. Pero antes debe asegurarse que tipo de secuencia es ADN o ARN.
```{r}
library(rBLAST)
seq <- readRNAStringSet(system.file("examples/RNA_example.fasta",
                        package="rBLAST"))
```
7. Cargar la base de datos de consulta y guardarla en una variable.
```{r}
#nota por alguna razon no funciona usando un Rmd pero si en un archivo .R
library(rBLAST)
setwd("~/Bioinformatica/Bioinformatics/New")
bl <- blast(db="./16S_ribosomal_RNA")

```
8. Usar la funcion predict para realizar la consulta a la base de datos
```{r}
cl <- predict(bl, seq[1,])
cl[1:5,]
```

